臺灣新北地方法院民事裁定
111年度消債更字第286號
聲  請  人  林貞    
代  理  人  林冠儒律師
上列當事人因消費者債務清理事件聲請更生，本院裁定如下：
    主  文
聲請人應於本裁定送達後14日內補正如附件所示事項，逾期未補
正即駁回其聲請。
    理  由
一、按聲請更生或清算不合程式或不備其他要件者，法院應以裁
    定駁回之，但其情形可以補正者，法院應定期間先命補正，
    消費者債務清理條例第8條定有明文。又按聲請更生或清算
    ，徵收聲請費新臺幣（下同）1,000元，郵務送達費及法院
    人員之差旅費不另徵收。但所需費用超過應徵收之聲請費者
    ，其超過部份，依實支數計算徵收之。前項所需費用及進行
    更生或清算程序之必要費用，法院得酌定相當金額，定期命
    聲請人預納之，逾期未預納者，除別有規定外，法院得駁回
    更生或清算之聲請，此觀同法第6條之規定亦明。
二、查本件聲請人具狀聲請更生，惟未提出前開資料到院，爰定
    期命補正，如逾期未補正，則駁回其聲請。
三、依消費者債務清理條例第6條第3項、第8條但書，裁定如主
    文。
中　　華　　民　　國　　111 　年　　7 　　月　　25　　日
                  民事第一庭  法  官  毛崑山
上為正本係照原本作成。
本件不得抗告。
中　　華　　民　　國　　111 　年　　7 　　月　　25　　日
                              書記官  童淑敏
附件：
一、預納郵務送達費1,290元（按債務人及債權人總人數共3人，
    以每人10份，每份43元計算）。
二、詳細說明聲請人積欠債務之原因，及有何不能清償債務或不
    能清償之虞之情事，並提出不能清償債務或有不能清償之虞
    之相關證明文件。
三、聲請前5年內是否曾任公司或營利事業單位之負責人、執行
    業務股東、董事、經理人、清算人、發起人、監察人、檢查
    人、重整人、重整監督人；如曾任前揭職務，應提出該公司
    或營利事業單位於聲請人聲請前1日（即民國111年4月11日
    ）回溯5年之營利事業所得稅申報書及營業人營業稅額申報
    書，或綜合所得稅申報書。另依聲請人提出之財團法人金融
    聯合徵信中心當事人綜合信用報告回覆書所示，聲請人倘聲
    請前5年內有於中華商城工商網業有限公司任職前揭職務，
    應提出前揭申報書等相關證明文件。
四、聲請人聲請前2年（即自109年4月12日起至111年4月12日止
    ）之財產變動狀況，包含：
(一)就不動產、動產所為之所有有償（買賣、互易、設定抵押權
    等）、無償（贈與、第三人清償等）行為所生之財產變動；
    倘於該段期間曾經取得或喪失不動產所有權，應詳為標明不
    動產之坐落地號、建號及其取得或出售之對價（買賣契約等
    ）相關資料。
(二)如有終止保險契約，應陳報終止日期、領取解約金數額；如
    曾有以保險契約向保險公司借款，其借款之時間及金額；如
    有變更保險契約之要保人，其變更之時間及變更後之要保人
    姓名。
(三)最近5年內從事國內外股票、期貨、基金或其他金融商品之
    投資交易明細及證明文件。
五、陳報有無雙務契約（含「保險契約」）尚未履行完畢，及有
    無附條件買賣尚未付清價金。
六、財產及收入狀況說明書，應表明至少下列事項，並提出【證
    明文件】：
(一)財產目錄：
　　土地、建築物最新第一類登記謄本（含他項權利部）、動產
    （含名稱、種類、數量）、【聲請人於各金融機構之全部存
    摺及證券集保存摺之「完整全部內頁」影本（須附銀行名稱
    及帳號、完整內頁資料並補登至本裁定送達日之後）】、股
    票（含公司、營利事業統一編號、主營業所所在地）、保險
    單（含以本人及配偶、未成年子女、父母為要保人或受益人
    之人壽保單及儲蓄性、投資性保單及該等保單之解約金數額
    ）、事業投資或其他資產在內之所有財產，並其性質及所在
    地；如財產附有擔保權、優先權或其他負擔，應一併表明（
    如抵押權、質權等），並提出該等權利之設定契約書。
(二)收入數額：
 1、聲請人目前任職於何處？現平均每月收入為何？並提出聲請
    人自109年4月份起迄今之每月薪資袋或薪資明細單（含本俸
    、佣金、各類獎金、津貼等）、在職證明、薪資入帳存摺封
    面及內頁等證明文件（倘若係領現金，應陳報雇主之姓名、
    電話、地址等連絡方式，並請雇主出具證明）。
 2、聲請人自109年4月份迄今所領取之年金、保險給付、租金收
    入、退休金或退休計畫收支款、各類政府補助金、分居或離
    婚贍養費或其他收入款項在內之所有收入款項數額及相關證
    明文件。
 3、聲請人有無於何公司行號兼職？如有，係自何時開始兼職？
    平均每月之兼職收入為何？並請提出相關證明文件（如薪資
    袋或薪資明細單等）。
(三)必要支出數額：
　　就聲請人所主張之支出，如有相關單據（如發票、收據、繳
    費證明、轉帳存摺內頁等）可資釋明，請一併提出。
七、陳報下列事項：
(一)無擔保及無優先權債權人依更生程序及依清算程序所得受償
    之總額及其計算方法。
(二)聲請人聲請更生前2年間，可處分所得扣除自己及依法應受
    其扶養者所必要生活費用之數額及其計算方法。
(三)聲請人曾否經依消費者債務清理條例或破產法受刑之宣告，
    及有無曾經法院裁定開始更生、清算、破產和解，或破產之
    案件。
(四)聲請人陳報目前有強制執行案件現正繫屬於本院中，是請說
    明該等強制執行案件目前進行之情形為何？是否業已執行完
    畢？倘聲請人有遭本院強制執行扣押薪資，應陳報自扣薪時
    起迄今「每月」遭強制扣薪之金額為若干？並應提出相關之
    證明文件（如薪資明細表、執行命令等）。
(五)依聲請人提出之財產及收入狀況說明書所示，聲請人於財產
    目錄欄記載「無」等語，惟觀諸聲請人提出之109年度綜合
    所得稅各類所得資料清單所載，聲請人於109年度尚領有利
    息所得及營利所得數筆，可知聲請人應有相當之投資，似與
    聲請人財產及收入狀況說明書之記載不符。請聲請人說明未
    將該等財產列入之原因為何？並請提出相關證明文件。
(六)提出聲請人之110年度綜合所得稅各類所得資料清單、最新
    之房屋租賃契約書影本、勞工保險被保險人投保資料表。
(七)說明聲請人倘經本院裁定准予更生，聲請人擬提出之更生方
    案為何？聲請人屆時將如何履行上開更生方案之數額？並請
    提出相關證明文件。